# 求助陈版，借款购买固定资产（厂房）的会计处理。

提问人：芳草凄 1991 时间：2017-03-18 14:55:01
求助陈版，我公司向银行借钱 1000 万购买固定资产，签订了标准厂房按揭借款合同，每月按等额本息方式偿还借款，在报表日时1000 万元的借款应该如何列报，长期借款还是长期应付款？
购买的是期房，在交款 1 年后才能交房，利息费用是否可以资本化？

回答人：chenyiwei
贷款列报为长期借款，但按揭贷款的利息不能资本化。参考《瑞华研究 2010 ～ 2016 汇编》之“问题1-1-45（公司专项购买的办公用期房的借款利息在房产达到预定可使用状态前能否资本化）”。